# 完工百分比法的实际应用

提问人：xiaoxi7303 时间：2019-10-24 06:30:13
陈版好！
完工百分比法的会计准则要求：按照实际发生的工程成本记录成本，按照实际发生的成本占预期将发生总成本的比例确认收入。
现实案例背景：某软件开发企业按照收款进度确认收入和成本（企业的理由是如果钱收不回来，未来经济利益预期无法流入企业，不满足收入确认的基本原则），但是在按照上述方法确认收入和成本之前，会比对收款进度和实际成本/预期总成本的发生进度，如果两个比例偏差超过20% 则认为实际成本/预期总成本发生进度不可合理估计即在这种情况下不能确认收入（会等到项目结项、款项收齐才确认收入）；如果上述两个比例偏差在 20%以内则认为相关进度可以合理估计即在这种情况下可以确认收入。
问题：根据您的职业判断，上述现实案例中完工百分比法的所谓 “应用”，是属于理论基础上与现实操作的恰当结合、合理变通，还是从根本上不符合会计准则规定、属于不恰当的收入/成本确认方式呢？
谢谢！

回答人：chenyiwei
企业的做法实际上是准则规定的完工进度和结算进度孰低。这种做法看似谨慎，但并不符合准则要求。
首先，收款进度不代表完工进度计量的任何一种方法，不能作为完工进度计量的依据。
其次，根据《企业会计准则第 14 号——收入（ 2006 ）》第十一条，“提供劳务交易的结果能够可靠估计” 成立的条件之一就是“相关的经济利益很可能流入企业”，此时与企业的论据 “如果钱收不回来，未来经济利益预期无法流入企业，不满足收入确认的基本原则” 矛盾，即如果回款存在疑问时，应采用的方法是按照已发生且预计可获得补偿的成本确认收入，而不是按实际收款金额确认收入。在 2006 年的收入准则下，也不存在提供劳务收入在完工时一次性确认的做法。